# 无形资产（土地）作为实收资本投资之后又被国土收回的会计处理

提问人：陈二郎CCCC 时间：2020-02-23 08:05:18
请问陈版，一家公司原来股东作为实收资本投入1.14亿的无形资产。过了几年，大概摊销了0.14亿。此时，国土收回该地块，同时约定有财政局补充本公司1.14亿。是否可以做会计分录
借：实收资本 1.14亿
借：无形资产-累计摊销 0.14亿
贷：无形资产-原值 1.14亿
贷：资本公积 0.14亿
借：其他应收款-财政局 1.14亿
贷：实收资本 1.14亿
（此时这个实收资本还是作为原股东的投入资本，而非财政局的投资资本吧？）

回答人：chenyiwei
具体收回的原因是什么？当地政府部门是否为本公司的股东？
如果该土地收回和补偿事宜并非当地政府以本企业股东身份与本企业进行交易，则应作为一项资产处置交易处理，资产账面价值和补偿款之间的差额作为资产处置损益，不涉及直接调整权益科目。